data/gram/es-eu/verb_transfer.foma
!define TransAspNPer2 [  
regex [
       [ {AspN} -> "BURU" ||  ?* {.deber.} IM %+ {.de.}  ?* [ VMIP | VMII ]			?* XXX {P2} ?*  _ ?*  ] 
       .o.
       [ {AspN} -> "PART" ||									?* XXX {P2} ?*  _ ?*  ] 
];


! TransAspNArr-ren berdina!!!



!##define TransAspTrinkoak [ 
!##       [ ~[ ?* {AspN} ?* ] ]
!##];

!##define TransAspN [ TransAspNEJ | TransAspNArrPer3 | TransAspNPer1 | TransAspNPer2 | TransAspTrinkoak ];
		   



!!!!!!!!!!!!!!!!!!!!!!!!!!!!!!!!!!!!!!!!!!!!!!!!!!!!!!!!!!!!!!!!!!!!!!!!!!!!!!!!!!!!!!
!!!!!!!!!!!!!!!!!!!!!!!!!!!!!!!!!!!!!!!!!!!!!!!!!!!!!!!!!!!!!!!!!!!!!!!!!!!!!!!!!!!!!!
echo >> Aditz Kate perifrastikoetan ordezkapenak ;


!!!!!!!!!!!!!!!!!!!!!!!!!!!!!!!!!!!!!!!!!!!!!!!!!!!!!!!!!!!!!!!!!!!!!!!!!!!!!!!!!!!!!!
echo >> Aditz perifrastikoetan (P1) perifrastikoen itzulpena; 

!define TransPer [
regex [
	[ {Per} -> {ahal} {_izan}	||   ?* {.poder.}							?*   _ ?* ]
	.o.
	[ {Per} -> {amaitu}		||   ?* [ {.acabar.} | {.terminar.} ]					?*   _ ?* ]
	.o.
	[ {Per} -> {egon}		||   ?* {.estar.} IM %+ {.a}"_"{punto}"_"{de.}				?*   _ ?* ]
!!!! Aingeruk gehituta (está cansado -> nekatuta dago)
	.o.	    
	[ {Per} -> {egon}		||   ?* {.estar.} ?* %+ AdNES IMPar					?*   _ ?* ]
	.o.	    
	[ {Per} -> {ari} {_izan}	||   ?* [ {.andar.}  | {.estar.} ]					?*   _ ?* ]
	.o.
	[ {Per} -> {behar} {_izan}	||   ?* [ {.deber.}|[{.tener.}|{.haber.}] IM %+ {.que.}|{.haber.} IM %+ {.de.}]	?*   _ ?* ]
	.o.
	[ {Per} -> {eraman}		||   ?* [ {.llevar.} ]							?*   _ ?* ]
	.o.
	[ {Per} -> {etorri}		||   ?* [ {.venir.} ]						?*   _ ?* ]
	.o.
	[ {Per} -> {hasi}	  	||   ?* [ {.empezar.}|{.comenzar.}|{.echar.}|{.romper.} ]		?*   _ ?* ]
	.o.
	[ {Per} -> {jarraitu}		||   ?* [ {.seguir.}| {.continuar.} ]					?*   _ ?* ]
	.o.
	[ {Per} -> {joan}		||   ?* {.ir.}								?*   _ ?* ]
	.o.
	[ {Per} -> {nahi} {_izan}	||   ?* {.querer.}							?*   _ ?* ]
	.o.
	[ {Per} -> {utzi}		||   ?* {.dejar.} IM %+ {.de.}						?*   _ ?* ]
!##    |
!##    [ ~ [ ?* XXX {P1} ?* ] ]
];


!!!!!!!!!!!!!!!!!!!!!!!!!!!!!!!!!!!!!!!!!!!!!!!!!!!!!!!!!!!!!!!!!!!!!!!!!!!!!!!!!!!!!!
echo >> Aditz perifrastiko (P1) trinkoak;

!Aingeru. Adi: gehitu dut 
!define TransTrinkPer [ 

regex [	[ {AspP} ?* "/"{AdL}  -> "[ADT]" ||   ?* [VMIP | VMII ] ?*  XXX {P1} ?* "/" AdTrinkoa "<"{PER}">" ?* _ ?* ] ];
regex [	[ {AspP} ?* "/"{AdL}  -> "[ADT]" ||   ?* [VAIP | VAII ] ?*  XXX {P1} ?* "/" {egon} "<"{PER}">" ?* _ ?* ] ];

!regex [
!	[ {AspP} ?* "/"{AdL}  -> "[ADT]" ||   ?* [VMIP | VMII ] ?*  XXX {P1} ?* "/" AdTrinkoa "<"{PER}">" ?* _ ?* ] 
!        |
!	[ {AspP} ?* "/"{AdL}  -> "[ADT]" ||   ?* [VAIP | VAII ] ?*  XXX {P1} ?* "/" {egon} "<"{PER}">" ?* _ ?*    ]
!
!##    |
!##    [ ~ [ ?* [VMIP | VMII] ?*  XXX {P1} ?* "/" AdTrinkoa "<"{PER}">" ?* {AspP} ?* "/"{AdL} ?* ] ]
!] ;

!!!!!!!!!!!!!!!!!!!!!!!!!!!!!!!!!!!!!!!!!!!!!!!!!!!!!!!!!!!!!!!!!!!!!!!!!!!!!!!!!!!!!!
echo >> Aditz perifrastikoetan (P1) aspektuaren (AspP) itzulpena;

!define TransAspPA [ 
regex [
!##	[ 
	  [ {AspP}		-> "ADPGER"	||   ?* [ VMIF|VMIC|VAIC ]	?* XXX {P1} ?*        {_izan}   "<PER>" _ ?*  ] 
	  .o.
	  [ {AspP}		-> "ADOIN"	||   				?* XXX {P1} ?*  {ari} {_izan}   "<PER>" _ ?*  ] 
	  .o.
	  [ {AspP}		-> "IZE"	||   				?* XXX {P1} ?* [{ahal}|{behar}|{nahi}]	          
												      {_izan}   "<PER>" _ ?*  ]  
	  .o.
	  [ {AspP}		-> "GERO"	||   ?* [ VMIF|VMIC|VAIC ]	?* XXX {P1} ?*				_ ?*  ] 
	  .o.		
	  [ {AspP}		-> "EZBU"	||   ?* [ VMIP|VMII ]		?* XXX {P1} ?* [{hasi}|{amaitu}|{utzi}|{jarraitu}   
											       |{joan}|{eraman}|{etorri} ]	_ ?*  ] 
	  .o.
	  [ {AspP}		-> "BURU"	|| 				?* XXX {P1} ?*				_ ?*  ] 
!##	]
!##    	 |
!##    	  [ [ ?* [VMIP | VMII] ?*  XXX {P1} ?* "/" AdTrinkoa "<"{PER}">" ?* {[ADT]} ?* ] ]
!##      |
!##       [ ~ [ ?* XXX {P1} ?* ] ]
];

!define TransAspPB [ 
regex [
!##	[
	  [ {ari}   {_izan}	-> {aritu}	|| 				?* XXX {P1} ?*	     _  "<PER>" "ADOIN" ?* ] #!!#
	  .o.			
	  [ {ahal}  {_izan}	-> {ahal}	|| 				?* XXX {P1} ?*	     _  "<PER>" "IZE" ?* ] #!!#
	  .o.			
	  [ {behar} {_izan}	-> {behar}	|| 				?* XXX {P1} ?*	     _  "<PER>" "IZE" ?* ] #!!#
	  .o.			
	  [ {nahi}  {_izan}	-> {nahi}	|| 				?* XXX {P1} ?*	     _  "<PER>" "IZE" ?* ] #!!#
!##	]
!##    	 |
!##    	  [ ~ [ ?* XXX {P1} ?* [{ahal}|{behar}|{nahi}|{ari}] {_izan} "<"{PER}">" ?* ] ]
] ;



!!!!!!!!!!!!!!!!!!!!!!!!!!!!!!!!!!!!!!!!!!!!!!!!!!!!!!!!!!!!!!!!!!!!!!!!!!!!!!!!!!!!!!
echo >> Aditz perifrastikoetan (P2) partikularen itzulpena;

!define TransPrt [
regex [
	[ {Prt} -> "ohi<PRT>[BST]"		||  ?* [ {.acostumbrar.} ?* {.a.} | {.soler.} ]		?*  "/" _ ?* ]
	.o.
	[ {Prt} -> "omen<PRT>[PRT][ZIU]"	||  ?* {.deber.}  ?* {.de.} 				?*  "/" _ ?* ]
	.o.
	[ {Prt} -> "berri<PRT>[ADJ][IZO]"	||  ?* {.acabar.} ?* {.de.} 				?*  "/" _ ?* ]
!##    |
!##    [ ~ [ ?* XXX {P2} ?* ] ]
];


!!!!!!!!!!!!!!!!!!!!!!!!!!!!!!!!!!!!!!!!!!!!!!!!!!!!!!!!!!!!!!!!!!!!!!!!!!!!!!!!!!!!!!
echo >> Aditz perifrastikoetan (P3) adberbioaren itzulpena;

!define TransAdb [
regex [
	[ {Adb} -> "berriz<ADB>[ADB][ADOARR]" ||   ?* {.volver.} ?* {.a.}				?*  "/" _ ?* ]
!##    |
!##    [ ~ [ ?* XXX {P3} ?* ] ]
];


!!!!!!!!!!!!!!!!!!!!!!!!!!!!!!!!!!!!!!!!!!!!!!!!!!!!!!!!!!!!!!!!!!!!!!!!!!!!!!!!!!!!!!
echo >> Aditz modala eta bere aspektua (AdMod /AspM)


!! AINGERU: Adi: {aritu}  gehitu dut


!define TransAdMAspMKendu1 [
regex       [ "/" {AdM} {AspM} 	-> ""		||  [ "#" [ AdKArrSin | AdKPer4Sin | AdKArrSinPas | AdKPer4SinPas ]                  #...
						    | ?* [ VAIP |VAII |VAIC |VMSP |VMSI |VASP |VASI |VMM ]   ] 	?* XXX {AR} ?* _ ?* ] ;
regex       [ "/" {AdM} {AspM} 	-> ""		||  ?* [ [ VMIP | VMII | VMIF | VMIC | VAIC ]	    	  	?* XXX {P1}	   #...
						      | [ VMIS | VAIP | VAII ]			    	  	?* XXX {P1} ?*	   #...
							  [ {aritu}|{hasi}|{amaitu}|{utzi}|{jarraitu}|{joan}|{eraman}|{etorri} ]	   #...
						      | VAIS ?* IMInf					?* XXX {P1} ?* {hasi} ]  ?*  _ ?* ];

!define TransAdMAspMKendu2 [
regex [
       [ "/" {AdM}  {AspM} 	-> ""			||  ?* [ [ VMIP |VMII |VMIS |VMIF				          #...
								 |VMIC |VAIS |VAIF |VAIC ]  ?* XXX {P2}				  #...
							      |[ VAIP | VAII ]		    ?* XXX {P2} ?* [{behar}|{amaitu}] ] ?* _ ?* ] 
       .o.
       [ "/" {AdM}  {AspM}   	-> ""			||  ?* [ [ AdKPer3Sin | AdKPer3SinPas ]				           #...
							  | ?* [ VAIP | VAII | VAIC ]	   ?*] XXX {P3} ?*		_ ?* ] 
];


!define TransAdM [
regex [
    [  {AdM}	-> "izan<ADM>"	]
];

!define TransAspM [
regex [
       [  {AspM} -> "BURU"	|| ?* [   VAIS				?* XXX [{AR}|{P3}]		 #...
				      | [ VMIS | VAIP | VAII | VAIS ]	?* XXX {P1}			 #... 
				      | [ VAIP | VAII ]			?* XXX {P2}	     ] ?* _ ?* ] 
       .o.
       [  {AspM} -> "GERO"	||  ?*   VAIF				?* XXX [{AR}|{P1}|{P3}] ?* _ ?* ] 
] ;


!##define TransAdMAspM [ 
!##	    TransAdMAspMKendu1 
!##	  | TransAdMAspMKendu2
!##	  | [ TransAdM .o. TransAspM ]
!##	  | ~ [ "#" ?* {AdM}{AspM} ?* "$" ]
!##];


!!!!!!!!!!!!!!!!!!!!!!!!!!!!!!!!!!!!!!!!!!!!!!!!!!!!!!!!!!!!!!!!!!!!!!!!!!!!!!!!!!!!!!!!!!!!!!!!!!!!!!!!!!!!!!!!!!!!!!!!!!!!
!!!!!!!!!!!!!!!!!!!!!!!!!!!!!!!!!!!!!!!!!!!!!!!!!!!!!!!!!!!!!!!!!!!!!!!!!!!!!!!!!!!!!!!!!!!!!!!!!!!!!!!!!!!!!!!!!!!!!!!!!!!!
! Aditzaren laguntzailea  (Lag)


!!!!!!!!!!!!!!!!!!!!!!!!!!!!!!!!!!!!!!!!!!!!!!!!!!!!!!!!!!!!!!!!!!!!!!!!!!!!!!!!!!!!!!
echo >> Aditz laguntzailea (perifrastikoak ezartzen duenean laguntzaile mota);


!define TransAdLPer [   
!       [ {AdL} -> "edun<ADL>""[ADL]"  ||  ?* XXX {P} ?* PerifEdun  ?* "/" _ ?* ]
!       .o.
!       [ {AdL} -> "izan<ADL>""[ADL]"  ||  ?* XXX {P} ?* PerifIzan  ?* "/" _ ?* ]
!##    |
!##    [ ~ [ ?* XXX {P1} ?* [PerifIzan|PerifEdun]  ?* ] ]
!];

!define TransAdLPer [   
regex [
       [ {DA}   -> {DU}      ||  ?*  _ ?* XXX {P} ?* PerifEdun ?* ]
       .o.
       [ {ZAIO} -> {DIO}     ||  ?*  _ ?* XXX {P} ?* PerifEdun ?* ]
       .o.
       [ {DU}   -> {DA}      ||  ?*  _ ?* XXX {P} ?* PerifIzan ?* ]
       .o.  
       [ {DIO}  -> {ZAIO}    ||  ?*  _ ?* XXX {P} ?* PerifIzan ?* ]
       .o.
       [ {DU}   -> {DA}      ||  ?* {.haber.} IM %+ {.que.} ?* _ ?* ]
       .o.  
       [ {DIO}  -> {ZAIO}    ||  ?* {.haber.} IM %+ {.que.} ?* _ ?* ]


];
		           

!!!!!!!!!!!!!!!!!!!!!!!!!!!!!!!!!!!!!!!!!!!!!!!!!!!!!!!!!!!!!!!!!!!!!!!!!!!!!!!!!!!!!!
echo >> Aditz laguntzailea (Bestelako kasuetan) ;

!define TransAdL [	
regex [
        [ {AdL}    -> "edin<ADL>""[ADL]"	||   ?* [VMSP | VMSI | VMM] ?* [{DA} | {ZAIO}]  ?*  XXX ?* _ ?* ] 
	.o.
        [ {AdL}    -> "izan<ADL>""[ADL]"	||   ?* [{DA} | {ZAIO}]				?*  XXX ?* _ ?* ] 
	.o.
	[ {AdL}    -> "ezan<ADL>""[ADL]"	||   ?* [VMSP | VMSI | VMM] ?* [{DU} | {DIO}]   ?*  XXX ?* _ ?* ] 
	.o.
	[ {AdL}    -> "edun<ADL>""[ADL]"	||   ?* [{DU} | {DIO}]				?*  XXX ?* _ ?* ] 
!##     |
!##	[ ~ [ ?* {AdL} ?* ]  ] 
] ;




!!!!!!!!!!!!!!!!!!!!!!!!!!!!!!!!!!!!!!!!!!!!!!!!!!!!!!!!!!!!!!!!!!!!!!!!!!!!!!!!!!!!!!!!!!!!!!!!!!!!!!!!!!!!!!!!!!!!!!!!!!!!
!!!!!!!!!!!!!!!!!!!!!!!!!!!!!!!!!!!!!!!!!!!!!!!!!!!!!!!!!!!!!!!!!!!!!!!!!!!!!!!!!!!!!!!!!!!!!!!!!!!!!!!!!!!!!!!!!!!!!!!!!!!!
echo >> Denbora Modua (DenMod) ;

!define TransDenMod [	
regex [
        [ {DenMod}    -> "[A1]"	||   ?* [ VMIP | VMIF | VAIP | VAIF | VASP]	?*  XXX ?*  _ ?* ] 
	.o.
	[ {DenMod}    -> "[A3]"	||   ?*   VMSP					?*  XXX ?*  _ ?* ] 
	.o.
	[ {DenMod}    -> "[B1]"	||   ?* [ VMII | VMIS | VAII | VAIS ]		?*  XXX ?*  _ ?* ] 
	.o. 
	[ {DenMod}    -> "[B2]"	||   ?* [ VMIC | VASI ] 			?*  XXX ?*  _ ?* ] 
	.o. 
	[ {DenMod}    -> "[B3]"	||   ?*   VAIC  				?*  XXX ?*  _ ?* ] 
	.o. 
	[ {DenMod}    -> "[B5B]"||   ?*   VMSI  				?*  XXX ?*  _ ?* ] 
	.o. 
	[ {DenMod}    -> "[A3]"||   ?*  VMM {01}				?*  XXX ?*  _ ?* ]
	.o. 
	[ {DenMod}    -> "[MDNC]" ||   ?*   VMM					?*  XXX ?*  _ ?* ] 
!##     |
!##	[ ~ [ ?* {DenMod} ?* ]  ] 
] ;


!define TransErlMorf [	
regex [
        [ {Erl}    -> "+n[ERL][MEN][HELB]"	||   ?*  ["edin<ADL>" | "ezan<ADL>" ] ?* [ "[A1]" | "[A3]" | "[B2]"  | "[B5B]"] ?* _ ?* ] 
	.o.
        [ {Erl}    -> ""	                ||   ?* _ ?* ] 
] ;



!!!!!!!!!!!!!!!!!!!!!!!!!!!!!!!!!!!!!!!!!!!!!!!!!!!!!!!!!!!!!!!!!!!!!!!!!!!!!!!!!!!!!!!!!!!!!!!!!!!!!!!!!!!!!!!!!!!!!!!!!!!!
!!!!!!!!!!!!!!!!!!!!!!!!!!!!!!!!!!!!!!!!!!!!!!!!!!!!!!!!!!!!!!!!!!!!!!!!!!!!!!!!!!!!!!!!!!!!!!!!!!!!!!!!!!!!!!!!!!!!!!!!!!!!
echo >> Nor(Nr) Sub;

!define TransNrSub [	
regex [
        [ {Nr}    -> "[NR_NI]"	|| ?* {1S} Karak	?* [ "izan<ADL>" | AdTrIntr ?* "[ADT]" | "edin<ADL>" ] ?*  _ ?* ] 
	.o.
	[ {Nr}    -> "[NR_ZU]"	|| ?* {2S} Karak	?* [ "izan<ADL>" | AdTrIntr ?* "[ADT]" | "edin<ADL>" ] ?*  _ ?* ] 
	.o. 
	[ {Nr}    -> "[NR_HU]"	|| ?* {3S} Karak	?* [ "izan<ADL>" | AdTrIntr ?* "[ADT]" | "edin<ADL>" ] ?*  _ ?* ] 
	.o. 
	[ {Nr}    -> "[NR_GU]"	|| ?* {1P} Karak	?* [ "izan<ADL>" | AdTrIntr ?* "[ADT]" | "edin<ADL>" ] ?*  _ ?* ] 
	.o. 
	[ {Nr}    -> "[NR_ZK]"	|| ?* {2P} Karak	?* [ "izan<ADL>" | AdTrIntr ?* "[ADT]" | "edin<ADL>" ] ?*  _ ?* ] 
	.o. 
	[ {Nr}    -> "[NR_HK]"	|| ?* {3P} Karak	?* [ "izan<ADL>" | AdTrIntr ?* "[ADT]" | "edin<ADL>" ] ?*  _ ?* ] 
] ;

echo >> Nor(Nr) Obj;

!define TransNrObj [	
regex [
        [ {Nr}    -> "[NR_NI]"	|| ?*  {obj1s}		?* [ "edun<ADL>" | AdTrTran ?* "[ADT]" | "ezan<ADL>" ]  ?*  _ ?* ] 
	.o.
	[ {Nr}    -> "[NR_ZU]"	|| ?*  {obj2s}		?* [ "edun<ADL>" | AdTrTran ?* "[ADT]" | "ezan<ADL>" ]  ?*  _ ?* ] 
	.o. 
	[ {Nr}    -> "[NR_HU]"	|| ?* [{obj}[{3s}|{00}] 
				      |{utzi}"<PER>"   ] ?* [ "edun<ADL>" | AdTrTran ?* "[ADT]" | "ezan<ADL>" ]  ?*  _ ?* ] 
	.o. 
	[ {Nr}    -> "[NR_GU]"	|| ?*  {obj1p}		?* [ "edun<ADL>" | AdTrTran ?* "[ADT]" | "ezan<ADL>" ]  ?*  _ ?* ] 
	.o. 
	[ {Nr}    -> "[NR_ZK]"	|| ?*  {obj2p}		?* [ "edun<ADL>" | AdTrTran ?* "[ADT]" | "ezan<ADL>" ]  ?*  _ ?* ] 
	.o. 
	[ {Nr}    -> "[NR_HK]"	|| ?*  {obj3p}		?* [ "edun<ADL>" | AdTrTran ?* "[ADT]" | "ezan<ADL>" ]  ?*  _ ?* ] 
] ;

!##define TransNr [  TransNrSub | TransNrObj | ~ [ "#" ?* {Nr} ?* "$" ] ];


echo >> Nori(Ni);
